臺灣高等法院臺中分院刑事判決　　　　 94年度上易字第900號
上　訴　人　臺灣苗栗地方法院檢察署檢察官
被　　　告　甲○○
　　　　　　丙○○
　　　　　　丁○○
　　　　　　戊○○
　　　　　　　　　　　號
　　　　　　己○○
　　　　　　　　　　　號
　　　　　　庚○○
上列上訴人因違反國家安全法等案件，不服臺灣苗栗地方法院93
年度易影字第258號中華民國94年4月28日第一審判決（起訴案號
：臺灣苗栗地方法院檢察署92年度偵字第4589號），提起上訴，
本院判決如下：
    主      文
上訴駁回。
    事實及理由
一、本案經本院審理結果，認第一審判決認事用法並無不當，應
    予維持，玆引用第一審判決書記載之證據及理由（如附件）
    。
二、上訴人上訴意旨略以：司法院大法官會議釋字第558號解釋
    僅認國家安全法第6條第1項未經許可而入境之規定違憲，對
    於未經許可而出境之處罰是否違憲，並未處理，故應可反面
    推論，認為此項規定並未違憲而仍有效力，自應適用該法之
    規定判處被告等罪刑等語，指摘原判決不當。經查原審判決
    已就國家安全法第3條第1項、第6條第1項與入出國移民法第
    5條第1項、第54條規定之內容、制定公布施行時間之先後及
    二種法律之立法目的詳為比較分析，並說明就同一事項法律
    規定有所衝突時，依中央法規標準法第17條規定「後法優於
    前法」之原則，就臺灣地區設有戶籍國民，入出臺灣地區是
    否須經主管機關許可之事項，應適用屬於後法之入出國及移
    民法第5條第1項規定，而無適用國家安全法第6條第1項之餘
    地，即本件6位被告在臺灣既設有戶籍，而於92年2月14 日
    出境離開臺灣地區，應適用入出國及移民法第5條第1項之規
    定，而不需申請許可。並舉司法院大法官會議釋字第558 號
    解釋作為補充說明，認基於該號解釋同一理由，在臺灣地區
    設有住所而有戶籍之國民，如非因其出境將造成國家司法權
    、國家安全等之危害（入出國及移民法第6條第1項各款參照
    ），經依正當法律程序予以禁止出國，一律非經許可不得出
    境，進而對於未經許可出境者，依同法第6條第1項規定處以
    刑罰，應認已有違反憲法第23條之比例原則，侵害國民得隨
    時離去本國之自由遷徙權利之疑義，從而本件自應適用入出
    國及移民法之相關規定，認被告之行為應屬不罰，而為被告
    無罪之諭知，認事用法俱無不當，上訴人上訴意旨指摘原判
    決不當，難認有理由，應予以駁回。
三、被告甲○○、丁○○、戊○○經合法傳喚，無正當之理由而
    不到庭，爰不待其等陳述逕行判決。
據上論斷，應依刑事訴訟法第371條、第373條、第368條，判決
如主文。
本案經檢察官乙○○到庭執行職務。
中　　華　　民　　國　　94　　年　　11　　月　　9 　　日
                刑事第十庭  審判長法　官　林　照　明
                                  法　官　吳　重　政
                                  法　官　唐　光　義
上列正本證明與原本無異。
不得上訴。
                                  書記官　王　麗　珍
中　　華　　民　　國　　94　　年　　11　　月　　15　　日
                                                      Ｉ
